【裁判字號】    97,交聲,2319
【裁判日期】    971020
【裁判案由】    聲明異議
【裁判全文】
臺灣高雄地方法院交通事件裁定        97年度交聲字第2319號
原處分機關  高雄市政府交通局
異  議  人  乙○○
                    送達代收人.
上列異議人因違反道路交通管理處罰條例案件，對於高雄市政府
交通局民國97年10月1 日所為之裁決（高市交裁字第裁32-BD000
0000號），聲明異議，本院裁定如下：
    主  文
異議駁回。
    理  由
一、異議意旨略以：是因為當時有1 個人騎機車很快，怕被撞到
    ，異議人乙○○才趕快將機車騎到旁邊躲避，不是闖紅燈，
    據此聲明異議，請求撤銷原處分云云。
二、按汽車駕駛人，行經有燈光號誌管制之交岔路口闖紅燈者，
    處新臺幣（下同）1,800元以上5,400元以下罰鍰，並記違規
    點數3 點，道路交通管理處罰條例第53條第1 項、第63條第
    1 項第3 款分別定有明文。次按道路交通標誌標線號誌設置
    規則第206 條規定：「車輛面對圓形紅燈表示禁止通行，不
    得超越停止線或進入路口」；另依交通部82年4 月22日交路
    （82）字第009811號函釋：「車輛無視於紅燈警示，有穿越
    路口之意圖，而車身已伸入路口範圍亦視同闖紅燈」。
三、經查：
  (一)本件異議人於97年7 月22日17時32分許，駕駛車牌號碼M5U-
    700 號重型機車行經高楠公路金屬研發中心前路口，有「駕
    車行經有燈光號誌管制之交岔路口闖紅燈」之違規情事等情
    ，除異議人以上揭情詞置辯外，餘均為異議人所不爭執，並
    有舉發照片2 張附卷可佐（見本院卷第10之1 、10之2 頁）
    ，復有高雄市政府警察局高市警交相字第BD0000000 號舉發
    違反道路交通管理事件通知單、高雄市政府警察局97年10月
    1 日高市交裁字第裁32-BD0000000號號裁決書、高雄市政府
    警察局交通警察大隊97年9 月18日高市警交三字第09700231
    27號函各1 份在卷可佐。
  (二)異議人雖以前揭情詞置辯。惟查，異議人就上開所辯，除卷
    附舉發照片2 張外，並未提出其他任何對己有利證據到院（
    見本院卷第18頁），而觀上開照片2 張，穿著綠色上衣騎士
    所騎機車後，並未見車速很快而緊急剎車之明顯剎車痕，亦
    未與前方或旁邊機車有激烈碰撞致人車倒地等情（上開騎士
    均正常且依規定停於停止線後），則異議人所辯：有1 個人
    騎機車很快，怕被撞到云云，是否確屬真實及異議人是否除
    闖紅燈外，別無他法，顯非無疑。再者，上開綠色上衣騎士
    所騎機車已停止，然異議人（未戴安全帽）所騎機車仍於超
    越停止線後，繼續駛越路口，有舉發照片2 張在卷可憑，是
    本件員警依法舉發異議人有「駕車行經有燈光號誌管制之交
    岔路口闖紅燈」之違規，與法尚無違誤，異議人猶以上開情
    詞否認違規事實，指摘原處分違法，尚非可採。
  (三)綜上，異議人確有裁決書上所載違規情事，揆諸首揭法律規
    定，原處分機關援引道路交通管理處罰條例第53條第1 項、
    第63條規定，對異議人裁處罰鍰1,800 元，並記違規點數3
    點，並無違誤。異議人執上開情詞，提起本件聲明異議，洵
    無理由，應予裁定駁回。
據上論斷，應依道路交通案件處理辦法第19條，裁定如主文。
中    華    民    國    97    年    10    月    20    日
                  交通法庭  法  官  林永村
以上證明與原本無異。
如不服本裁定應於送達後5 日內向本院提出抗告狀。
中    華    民    國    97    年    10    月    20    日
                            書記官  李祥銘


司法院資訊處製作；財團法人民間司法改革基金會備份。
